【裁判字號】    90,易,497
【裁判日期】    900523
【裁判案由】    妨害自由等
【裁判全文】
臺灣屏東地方法院刑事判決                            九十年度易字第四九七號
    公  訴  人  臺灣屏東地方法院檢察署檢察官
    被      告  戊○○
右被告因妨害自由案件，經檢察官聲請簡易判決處刑（九十年度偵字第二八三號），
本院屏東簡易庭認應依通常程序審理而移由本院普通庭審理，本院判決如左：
    主  文
戊○○以加害生命、身體及財產之事，恐嚇他人，致生危害於安全，處有期徒刑參月
，如易科罰金，以參佰元折算壹日。
被訴傷害罪部分公訴不受理。
    事  實
一、戊○○先前與甲○○因言語衝突而懷恨在心，民國八十九年十二月二十九日上午
    八時許，戊○○見甲○○在屏東縣里港鄉○○路十九號丙○○所經營之麵攤前與
    人聊天，認甲○○造謠中傷，遂基於傷害之犯意，持其所有之水果刀一把欲刺甲○○，甲○○見狀迅即逃離，惟仍遭戊○○追趕，並以拳頭毆打甲○○之頭部及
    背部數下，致甲○○受有左肩胛上部紅腫直徑六公分及左眉內上方紅腫直徑三公
    分之傷害（傷害部分業經甲○○撤回告訴）。嗣因甲○○續逃無蹤，戊○○罷手
    返家，於同日時三十分許，途經甲○○位於屏東縣里港鄉○○路十七號門前時，
    適甲○○之妻乙○經人告知上情出門查看，戊○○竟另基於恐嚇之犯意，以手舉
    上開水果刀過肩之姿態，出言：要讓你日子難過，要讓你不能再住在那棟房子等
    語，恐嚇乙○，致乙○心生畏懼而足生危害於乙○之生命、身體及財產之安全。
二、案經乙○訴由屏東縣警察局里港分局報告臺灣屏東地方法院檢察署檢察官聲請簡
    易判決處刑，本院屏東簡易庭認應適用通常程序而移由本院普通庭審理。
    理  由
甲、被告有罪部分
一、訊據被告戊○○固坦認有於右揭時地遇見告訴人乙○並與之理論之事實不諱，然
    矢口否認有何恐嚇之犯行，辯稱：伊當時係拿夾子理論，既未持刀亦無恐嚇云云
    。經查，右揭事實，業據告訴人乙○指訴明確，核與證人丙○○證述見聞之情節
    相符。而被告於案發當時持刀追逐甲○○，嗣於返家途中遭遇告訴人一節，分據
    甲○○、證人丁○○、丙○○等人證述明確，互核其等供述一致，堪認為事實。
    是被告辯稱並未持刀云云，不足採信。另被告既自承案發當時遇見告訴人與之理
    論之事實，顯見被告與告訴人間，確有糾紛存在，洵亦有恐嚇之動機。其持刀過
    肩揮舞並言稱：要讓你日子難過，要讓你不能再住在那棟房子等語，核其所為，
    衡足令人心生畏懼。綜上，被告所辯即無足採，罪證明確，被告犯行堪以認定。
    本件事實已明，被告於偵查中且稱：「、、、乙○又找我理論、、、後面警察就
    來了，我弟弟也有來、、、。」等語（參偵卷第六頁），顯自承被告之弟及到場
    處理之警員均係事發後到場之事實，則被告請求傳訊警員及被告之弟到庭作證，
    核無必要，附此敘明。
二、核被告以加害生命、身體、財產之事，恐嚇他人致生危害於安全，係犯刑法第三
    百零五條之恐嚇危害安全罪。審酌被告犯罪之動機、目的、手段、所生之危害與
    未見悔改之意等一切情狀，量處如主文所示之刑並諭知易科罰金之折算標準，以
    示懲儆。未按被告行為後，刑法第四十一條易科罰金之規定經修正公佈，依同法
    第二條第一項前段規定，自應適用新修正刑法第四十一條第一項為易科罰金之依
    據，併予敘明。
乙、被告公訴不受理部分
一、公訴意旨略以：被告戊○○於民國八十九年十二月二十九日八時許，在屏東縣里
    港鄉○○路十九號丙○○所經營之麵攤前，見甲○○與丙○○、陳淑美在聊天，
    認為該三人係在說其壞話，遂基於傷害之犯意，持一把水果刀欲上前刺傷甲○○
    ，甲○○見狀遂以地上之畚箕抵擋後逃跑，其見甲○○逃跑，便於後方追趕，並
    以拳頭毆打甲○○之頭部及背部數下，致甲○○受有左肩胛上部紅腫直徑六公分
    及左眉內上方紅腫直徑三公分之傷害，甲○○逃至同路段二十九號後始罷手。因
    認被告涉有刑法第二百七十七條第一項之傷害罪嫌。惟按告訴乃論之罪，告訴人
    於第一審辯論終結前，得撤回其告訴；又告訴經撤回者，法院應諭知不受理之判
    決，刑事訴訟法第二百三十八條第一項，及第三百零三條第三款定有明文。本件
    被告上開傷害案件，經檢察官提起公訴，認被告涉犯刑法第二百七十七條第一項
    之傷害罪嫌，依同法第二百八十七條之規定須告訴乃論。茲據告訴人甲○○於本
    院審理中，以言詞聲請撤回其告訴，揆諸前開說明，自應為不受理之判決。
據上論斷，應依刑事訴訟法第四百五十二條、二百九十九條第一項前段、第三百零三
條第三款，刑法第三百零五條、第二條第一項前段、第四十一條第一項，罰金罰鍰提
高標準條例第一條前段、第二條，判決如主文。
本案經檢察官蔣忠義到庭執行職務。
中      華      民      國      九十      年      五      月    二十三  日
                                      臺灣屏東地方法院刑事第二庭
              法  官  林昌義
右正本證明與原本無異。
對於本判決如有不服應於收受送達後十日內向本院提出上訴書狀上訴於台灣高等法院
高雄分院並按他造當事人之人數附具繕本。
                                          書記官  薛慧茹
中      華      民      國      九十      年     五      月    二十三  日
附錄法條
刑法第三百零五條：以加害生命、身體、自由、名譽、財產之事，恐嚇他人致生危害
於安全者，處二年以下有期徒刑、拘役或三百元以下罰金。


司法院資訊處製作；財團法人民間司法改革基金會備份。
